臺灣高雄地方法院刑事判決　　　　　　 94年度簡上字第627號
上　訴　人　乙○○
即　被　告
上列上訴人因竊盜案件，不服臺灣高雄地方法院高雄簡易庭94年
度簡字第3665號中華民國94年6 月28日第一審簡易判決（聲請簡
易判決處刑書案號：94年度速偵字第1062號），提起上訴，本院
判決如下：
    主  文
上訴駁回。
    事  實
一、乙○○前於民國93年間，因竊盜案，經本院以93年度易字第
    1589號判處有期徒刑4 月確定，並於94年2 月15日縮刑期滿
    執行完畢。其於94年6 月5 日某時，因酒醉躺臥於高雄市○
    ○區○○路與緯九路路口之紅磚道，遭據報前來處理之員警
    帶回高雄市政府警察局左營分局左營派出所安置，詎其清醒
    而自行步離出左營派出所後，竟意圖為自己不法之所有，於
    同日下午4 時35分許，在高雄市○○區○○路4 號附近，見
    停放於該處甲○○○所有之腳踏車1 台無人看管且未上鎖，
    即徒手竊取得手後騎離現場，經在高雄市左營分局擔任義工
    之甲○○○察覺該腳踏車不翼而飛立即報警，嗣於同日下午
    4 時40分許，在高雄市○○區○○路1 巷2 弄11號前查獲乙
    ○○騎乘上開腳踏車。
二、案經甲○○○訴由高雄市政府警察局左營分局報告臺灣高雄
    地方法院檢察署檢察官聲請簡易判決處刑。
    理  由
壹、程序方面
    本件被告及檢察官均對本院所提示證據之證據能力均不爭執
    ，本院審酌各該證據作成之情況，認為適當，依刑事訴訟法
    第159 條之5 得作為證據，核先敘明。
貳、實體方面
一、訊據上訴人即被告乙○○固坦承於上揭時地，牽取甲○○○
    所有之上開腳踏車供己代步，且為警查獲其騎乘上開腳踏車
    之事實，惟矢口否認有何竊盜犯行，辯稱：伊以為上開腳踏
    車是自己的，所以才會騎走云云。惟查：
    (一)被告乙○○於上揭時地為警查獲時所騎乘之上開腳踏車，
      確係告訴人甲○○○所有，於94年6 月5 日下午3 時30分
      許，停放在高雄市○○區○○路4 號附近，於同日下午4
      時38分許察覺失竊乙節，業據告訴人於警詢時指述明確，
      且有贓物認領保管單、上開腳踏車之照片2 張附卷可憑，
      是被告所騎走之上開腳踏車，確係告訴人所有之事實，已
      堪認定。
    (二)被告雖辯稱：伊以為所騎走的上開腳踏車是自己的云云。
      然查，依左營派出所員警丁光雄之職務報告所載：被告係
      於94年6月5日下午4 時許經勤務中心通報發現被告酒醉躺
      臥在高雄市○○路與緯九路口，經帶回高雄市政府警察局
      左營分局左營派出所，俟其清醒後始讓被告離開，此有報
      告書一份在卷可憑，堪認案發當時被告已處於較清醒之狀
      態，否則員警當不至於讓被告自行離開。是其既已清醒，
      對於自己有無騎乘腳踏車至左營派出所乙節，理當知之甚
      詳，則被告於走出左營派出所後，見告訴人之腳踏車停於
      路旁即騎離現場，顯見其確有不法所有之意圖甚明。況被
      告於本院審理時供稱：伊是騎車跌倒，醒來後就在派出所
      ，也不知道自己的腳踏車停在哪裡等語（見本院94年10月
      26 日 審判筆錄），而被告又無法提出其確有腳踏車1 台
      ，且與告訴人所有之「功學社牌、淑女型、車身藍色」系
      爭腳踏車具備相同特徵，業據被告於本院審理時供明其無
      法提出此部分之證據等語在卷（見上揭審判筆錄），益徵
      被告辯稱：伊以為所騎走之腳踏車是自己的云云，屬事後
      卸責之詞，委無可採。
    (三)本件事證明確，被告犯行，洵堪認定。
二、核被告所為，係犯刑法第320 條第1 項之竊盜罪。被告曾於
    93年間因竊盜罪，經本院以93年度易字第1589號判決有期徒
    刑4 月，並於94年2 月15日執行完畢之事實，有臺灣高等法
    院被告前案紀錄表、本院被告院內索引卡紀錄表各一份在卷
    可參，其於5 年內再犯本件有期徒刑以上之罪，為累犯，應
    依刑法第47條規定加重其刑。原審以被告罪證明確，並審酌
    被告前有多次竊盜前科，甫因竊盜案件執行完畢，仍不知警
    惕，正值壯年之際，不思以己力獲取財物，竟為代步之用，
    貪圖不法利益，而竊取他人財物，惟考量犯罪情節尚非重大
    ，所竊財物價值約新台幣3000元，並由告訴人領回等一切情
    狀，因而適用刑法第320 條第1 項、第47條、第41條第1 項
    前段，罰金罰鍰提高標準條例第1 條前段、第2 條，量處拘
    役40日，併諭知易科罰金之折算標準，認事用法核無違誤，
    所處之刑亦屬適當，被告上訴意旨，否認犯罪，指摘原判決
    不當，為無理由，應予駁回。
據上論斷，依刑事訴訟法第455 條之1 第1 項、第3 項、第368
條，判決如主文。
本案經檢察官丙○○到庭執行職務。
中　　華　　民　　國　　94　　年　　10　　月　　31　　日
                  刑事第三庭    審判長法　官  張意聰
                                      法  官  錢衍蓁
                                      法  官  郭瓊徽
以上正本證明與原本無異。
不得上訴。
中　　華　　民　　國　　94　　年　　11　　月　　1 　　日
　　　　　　　　　　　　　　　　　　　書記官  陳瓊芳
附錄
刑法第320條第1項
  意圖為自己或第三人不法之所有，而竊取他人之動產者，為竊
  盜罪，處5 年以下有期徒刑、拘役或500元以下罰金。
